【裁判字號】    97,訴,5431
【裁判日期】    980227
【裁判案由】    毒品危害防制條例
【裁判全文】
臺灣板橋地方法院刑事判決              97年度訴字第5431號
公  訴  人  臺灣板橋地方法院檢察署檢察官
被      告  甲○○
上列被告因毒品危害防制條例案件，經檢察官提起公訴（97年度
毒偵字第8065號），本院依簡式審判程序判決如下：
    主  文
甲○○施用第一級毒品，累犯，處有期徒刑拾月。扣案海洛因陸
包驗餘淨重共計拾壹點壹公克均沒收銷燬之；上開海洛因之外
包裝袋陸只均沒收。又施用第二級毒品，累犯，處有期徒刑肆月
。扣案甲基安非他命壹包驗餘淨重零點肆陸肆公克沒收銷燬之
；上開甲基安非他命之外包裝袋壹只、吸食器壹組均沒收。有期
徒刑部分應執行有期徒刑壹年。
    事  實
一、甲○○前因施用毒品案件，經臺灣基隆地方法院（下稱基隆
    地院）以90年度毒聲字第797 號裁定送觀察、勒戒後，認無
    繼續施用毒品之傾向，於民國90年6 月5 日執行完畢釋放出
    所，並由臺灣基隆地方法院檢察署檢察官於以90年度毒偵字
    第857 號為不起訴處分確定。惟其於上開觀察、勒戒執行完
    畢釋放後五年內，復因於92年6 月某日起至93年8 月31日間
    連續施用第二級毒品案件，經臺灣高等法院以93年度上訴字
    第3196號刑事判決判處有期徒刑一年二月確定；又因連續施
    用第一級毒品案件，經基隆地院以93年度訴字第592 號刑事
    判決判處有期徒刑二年確定；另因連續施用第一級、第二級
    毒品案件，經基隆地院以94年度訴字第169 號刑事判決分別
    判處有期徒刑一年二月、一年確定；上開四案後經基隆地院
    以96年度聲減字第336 號裁定各減其刑期二分之一，並分別
    定應執行刑為有期徒刑一年六月、一年確定，嗣於96年12月
    19日縮短刑期假釋出監，並付保護管束，迄至97年6 月5 日
    保護管束期滿未經撤銷假釋，視為執行完畢（起訴書誤載為
    於96年12月19日縮刑期滿執行完畢）。
二、詎甲○○仍未悛悔，復基於施用第一級毒品海洛因（下稱海
    洛因）及第二級毒品甲基安非他命（下稱甲基安非他命）之
    犯意，於97年9 月24日上午7 時許，在其位於臺北縣中和市
    ○○街62號3 樓之住處內，以將海洛因粉末摻入香菸後，再
    點火吸食其煙霧之方式，非法施用海洛因一次，及以將甲基
    安非他命粉末置入玻璃球吸食器後，再點火燒烤使其產生煙
    霧後加以吸食之方式，非法施用甲基安非他命一次。嗣於97
    年9 月24日上午10時40分許，在上址為警查獲，並扣得海洛
    因六包（驗餘淨重共計11.31 公克）、甲基安非他命一包（
    驗餘淨重0.4634公克）、吸食器一組及手機一支等物。
三、案經臺北縣政府警察局中和分局報請臺灣板橋地方法院檢察
    署檢察官偵查起訴。
    理  由
一、本件被告甲○○所犯係死刑、無期徒刑、最輕本刑為三年以
    上有期徒刑以外之罪，其於準備程序中就被訴事實為有罪之
    陳述，經法官告知簡式審判程序之旨，並聽取公訴人及被告
    之意見後，本院業已於98年2 月20日依刑事訴訟法第273 條
    之1 第1 項之規定，合議裁定由受命法官獨任進行簡式審判
    程序，合先敘明。
二、前揭事實業據被告於警詢、偵訊及本院審理中均供承不諱，
    而其於上開時、地為警查獲後所採尿液經送臺灣檢驗科技股
    份有限公司以EIA 酵素免疫分析法初步檢驗及以GC/MS 氣相
    層析質譜儀法確認檢驗結果，確均呈鴉片類（嗎啡）及甲基
    安非他命類陽性反應乙節，亦有該公司97年10月14日編號CH
    /2008/A0061 號濫用藥物檢驗報告、姓名代碼對照表各一紙
    附卷可稽，暨毒品海洛因六包、甲基安非他命一包及吸食器
    一組扣案可資佐證。前揭扣案毒品經送鑑定結果，確實含有
    海洛因、甲基安非他命成分等情，復有法務部調查局濫用藥
    物實驗室鑑定書、交通部民用航空局航空醫務中心97年10月
    8 日航藥鑑字第0975213 號毒品鑑定書各一份在卷可按，被
    告之自白既有上開證據足資補強，應堪信為真實。據此，本
    案事證明確，被告犯行堪以認定。
三、經查被告前因施用毒品案件，經基隆地院以90年度毒聲字第
    797 號裁定送觀察、勒戒後，認無繼續施用毒品之傾向，於
    90年6 月5 日執行完畢釋放出所，並由臺灣基隆地方法院檢
    察署檢察官於以90年度毒偵字第857 號為不起訴處分確定。
    惟其於上開觀察、勒戒執行完畢釋放後五年內，復因於92年
    6 月某日起至93年8 月31日期間連續施用第二級毒品案件，
    經臺灣高等法院以93年度上訴字第3196號刑事判決判處有期
    徒刑一年二月確定等情，有上開判決書及臺灣高等法院被告
    前案紀錄表各一份在卷可按。被告既曾於因施用毒品案件而
    經觀察、勒戒執行完畢釋放後之五年內，再犯毒品危害防制
    條例第10條第2 項所定之施用第二級毒品罪，並經法院判刑
    確定，即屬「五年內再犯」之情形，顯見其再犯率甚高，原
    所實施之觀察、勒戒已無法收其實效，此次再犯上開條例第
    10條第1 項、第2 項之罪，即應依上開條例第23條第2 項之
    規定逕予論罪科刑。
四、論罪科刑部分：
(一)按海洛因、甲基安非他命分別係毒品危害防制條例第2 條第
    2 項第1 款、第2 款所定之第一級、第二級毒品，故核被告
    所為，係犯上開條例第10條第1 項之施用第一級毒品罪及同
    條第2 項之施用第二級毒品罪。其施用前持有海洛因、甲基
    安非他命之行為，均為其施用之高度行為所吸收，而不另論
    罪。其所犯上開二罪間，犯意各別、行為互殊，應予分論併
    罰。
(二)被告前因連續施用第二級毒品案件，經臺灣高等法院以93年
    度上訴字第3196號刑事判決判處有期徒刑一年二月確定；又
    因連續施用第一級毒品案件，經基隆地院以93年度訴字第59
    2 號刑事判決判處有期徒刑二年確定；另因連續施用第一級
    、第二級毒品案件，經基隆地院以94年度訴字第169 號刑事
    判決分別判處有期徒刑一年二月、一年確定；上開四案後經
    基隆地院以96年度聲減字第336 號裁定各減其刑期二分之一
    ，並分別定應執行刑為有期徒刑一年六月、一年確定，嗣於
    96年12月19日縮短刑期假釋出監，並付保護管束，迄至97年
    6 月5 日保護管束期滿未經撤銷假釋，視為執行完畢乙節，
    有上開被告前案紀錄表一份在卷可按，其受有期徒刑執行完
    畢後五年內，故意再犯本件有期徒刑以上之各罪，皆為累犯
    ，均應依刑法第47條第1 項之規定加重其刑。
(三)本院爰審酌被告前已有因施用毒品而經觀察、勒戒及多次論
    罪科刑之紀錄，業如上述，猶再犯本件施用毒品犯行，可徵
    其悔意不深，遠離毒品之意志薄弱，惟其施用毒品係自戕行
    為，對他人法益尚無具體危害，及其施用毒品之動機，暨犯
    罪後坦承犯行之態度等一切情狀，分別量處如主文所示之刑
    ，並就有期徒刑部分定其應執行之刑，以資懲儆。
(四)扣案海洛因六包、甲基安非他命一包內之海洛因、甲基安非
    他命分別係第一級、第二級毒品，不問屬於犯人與否，均應
    依毒品危害防制條例第18條第1 項前段規定宣告沒收銷燬之
    。至盛裝上開海洛因、甲基安非他命之外包裝袋共計七只，
    有防制毒品裸露、潮濕及便於攜帶之功能，與吸食器一組，
    均係被告所有供犯本件施用毒品犯行所用之物，業據其供承
    在卷，爰均併依刑法第38條第1 項第2 款之規定沒收之。另
    扣案手機一支部分，與本案被告所為施用第一級、第二級毒
    品之犯行間，並無直接關聯，無從於本案中諭知沒收之，併
    此敘明。
據上論斷，應依刑事訴訟法第273 條之1 第1 項、第299 條第1
項前段，毒品危害防制條例第10條第1 項、第2 項、第18條第1
項前段，刑法第11條前段、第47條第1 項、第51條第5 款、第38
條第1 項第2 款，判決如主文。
本案經檢察官吳宗光到庭執行職務。
中    華    民    國    98    年    2     月    27    日
                  刑事第十三庭  法  官 張紹省
以上正本證明與原本無異。
如不服本判決應於送達後十日內向本院提出上訴狀。
                                書記官 周雅玲
中    華    民    國    98    年    2     月    27    日
附錄本案論罪科刑法條全文：
毒品危害防制條例第10條
施用第一級毒品者，處六月以上五年以下有期徒刑。
施用第二級毒品者，處三年以下有期徒刑。


司法院資訊處製作；財團法人民間司法改革基金會備份。
